臺灣宜蘭地方法院交通事件裁定　　　　　　　　　　九十二年度交聲字第一四六號
　　移
　　異　議　人　乙○○
右列受處分人因違反道路交通管理處罰條例案件，對於交通部公路總局臺北區監理所
宜蘭監理站九十二年十月二十七日所為之處分（原處分案號：宜監字第裁43-Q000000
00號），聲明異議，本院裁定如左：
        主  文
異議駁回。
        理  由
一、按汽車行駛於道路上，其汽車駕駛人或前座乘客未繫安全帶者，處駕駛人新臺幣
    （下同）一千五百元罰鍰，道路交通管理處罰條例第三十一條第一項定有明文。
二、本件受處分人即異議人乙○○於民國九十二年七月二日下午四時三十八分許，駕
    駛車號ＩＵ—一六四五號自用小貨車，沿羅東鎮○○路行駛，途經光榮路二八九
    號前時，因未繫安全帶，為宜蘭縣警察局交通隊警員甲○○、丙○○以相機拍攝
    後而當場攔停，並以受處分人有違反道路交通管理處罰條例第三十一條規定之行
    為掣單舉發，因受處分人拒絕簽收警員開立之舉發違反道路交通管理事件通知單
    ，經警員在舉發通知單上載明受處分人拒絕簽收之事由後，依違反道路交通管理
    事件統一裁罰標準及處理細則第十一條第一項第一款規定，視為受處分人已經收
    受該通知單。嗣受處分人於應到案日期前申訴，原處分機關函請舉發機關調查結
    果，仍認受處分人有上開違規行為，乃依道路交通管理處罰條例第三十一條第一
    項規定於九十二年十月二十七日裁處受處分人罰鍰一千五百元。
三、訊據受處分人坦承於右開時地駕車經警攔停之事實，惟矢口否認有任何違反道路
    交通管理處罰條例之行為，辯稱：我有繫安全帶，但是警察說我沒有繫云云。然
    查：證人警員甲○○到庭證稱：我們在行進中，我們的車子行駛在受處分人的後
    面，我們從受處分人車子的照後鏡反射過來看到其未繫安全帶等語（本院九十二
    年十二月二十九日訊問筆錄參照）；證人丙○○亦到庭結證稱：當時受處分人在
    外線車道，我們駕駛巡邏車在內線車道，甲○○從後照鏡發現異議人沒有繫安全
    帶，我轉頭過去看，有看到受處分人沒有繫安全帶，我拿相機拍照，並請受處分
    人靠邊停車，受處分人車上的安全帶是三點式的，如果他有繫的話，應該看的到
    等語明確（本院九十三年一月五日訊問筆錄參照），並提出相片二張附卷可考，
    則由照片觀之，其中一張係在汽車行駛中所攝得，明顯可見受處分人確未繫安全
    帶，且以警員甲○○、丙○○與受處分人無任何仇隙，當無恣意誣陷受處分人之
    理，且警員甲○○、丙○○於本院具結作證，其到庭在本院法官面前以言詞供述
    本件訴訟上之待證事實，本院由其上開供述已得有該輛自用小貨車駕駛人確有上
    開違規行為之心證，且於本件卷存證據資料內並無任何積極證據足以證明證人甲
    ○○、丙○○上開供述係屬虛偽，亦無有足以令人顯信其供述為不可採之品性證
    據或前科證據存在，本院自不得僅以證人甲○○、丙○○為本件開單舉發員警而
    全盤抹煞其在訴訟上所具有之原證人資格。從而，受處分人既未能提出證據以資
    證明其確有繫安全帶，僅空言否認，尚難遽予採信。本件事證明確，受處分人之
    違規行為堪以認定。
四、綜上所述，受處分人確有在右開時地駕車未繫安全帶之違規行為。原處分機關以
    受處分人有違反道路交通管理處罰條例第三十一條第一項規定之行為，裁處受處
    分人一千五百元罰鍰，核無違誤，本件受處分人之異議為無理由，自應將其異議
    駁回。
據上論斷，應依道路交通案件處理辦法第十九條，裁定如主文。
中        華        民        國    九十三    年    三    月    三十一  日
                               臺灣宜蘭地方法院交通法庭
                                   法  官   鄭  貽  馨
右正本證明與原本無異。
如不服本裁定，應於裁定送達後五日內向本院提出抗告狀。( 應附繕本 )
                                   書記官   陳  蒼  仁
中        華        民        國    九十三    年    三    月    三十一  日
